# 请教陈版关于股权转让价格的公允性及是否认定为股份支付的问题

提问人：动力十足 时间：2016-09-07 19:23:43
陈版主，您好！有如下两个问题向您请教： 1 、股权转让价格明显偏低，是否需要重新认定并补缴税款，以及如何认定？ 2010 年 11月 15 日，公司的注册资本为 2000 万元，其中股东甲的注册资本为 980 万元、股东乙的注册资本为 1020 万元，股东甲将其所持有公司注册资本49%的股权共计980.00万元的出资以490.00万元转让给股东外的第三人丙； 乙将所持公司注册资本50%的股权共计 1000 万元的出资以500.00万元转让给丙；实际股权转让工商变更完成于 2011 年 1 月 13 日， 2010 年 10 月 31 日净资产为 3000 万元、 2010 年 12月 31 日的净资产为 3500 万元，该种情况下，股权转让价格远远低于净资产和实收资本，股权转让价格明显偏低，是否需要重新认定并补缴税款，如果重新认定，该如何认定？如参照净资产，那具体参照那个基准日的净资产比较恰当？ 2 、是否可以认定为股份支付，如果是，股份支付金额如何确定？ 2016 年 6 月 13 日，A公司的注册资本为 5000 万元，B公司持有其100%的股份，B公司将其持有A公司股份按照股本的账面价值转让给B公司的股东、高管及两个外部人员； 2016 年 5 月 31 日的净资产为 8000 万元；转让后A公司的股权关系如下： 关系 股 东出资额（万元）出资比例（%）出资方式B公司股东甲1,750.0035.00货币B公司股东乙1,000.0020.00货币B公司总经理丙1,000.0020.00货币外部人士丁750.0015.00货币外部人士戊500.0010.00货币 合 计5,000.00100.00该种情况对于高管和外部股东的引入是否适用于股份支付，如果适用于股份支付，股份支付的金额如何确定；同理， 2016 年 6 月 16 日，A公司按照变更后的股东情况进行同比例增资 1000 万元，即增值至 6000 万元，该种情况是否适用于股份支付，如果是金额如何确定；上述股权转让及增资工商变更的日期为 2016 年 8 月 2 日。 2016 年 7 月 31 日的净资产为 9500 万元。

回答人：chenyiwei
1 、应按照“国家税务总局关于发布《股权转让所得个人所得税管理办法（试行）》的公告”（国家税务总局公告[2014]67号）和当地相关细则进行税务处理，具体请咨询税务专业人士和当地主管税务机关。
2 、应分别不同受让对象，对照《企业会计准则讲解（ 2010 ）》P181所述股份支付三项特征，判断是否构成股份支付。如果构成股份支付的，则标的股份的公允价值应参照《讲解 2010 》P183，以股份的市场价格为基础确定。通常采用的估值方法包括收益法、市盈率法等PE通常使用的估值方法。 2016 年 6 月 16 日全体股东等价、同比例增资，一般不作为股份支付。